ispell-dictionaries/russian.aff
flag *U:
#
# глаголы на -ать с суффиксами -ава-, -ова-, -ева-
#
    А В А Т Ь		>	-ВАТЬ,Ю		# давать > даю
#y    А В А Т Ь		>	-ВАТЬ,ЁМ	# давать > даём
    А В А Т Ь		>	-ВАТЬ,ЕМ	#
#y    А В А Т Ь		>	-ВАТЬ,ЁШЬ	# давать > даёшь
    А В А Т Ь		>	-ВАТЬ,ЕШЬ	#
#y    А В А Т Ь		>	-ВАТЬ,ЁТЕ	# давать > даёте
    А В А Т Ь		>	-ВАТЬ,ЕТЕ	#
#y    А В А Т Ь		>	-ВАТЬ,ЁТ	# давать > даёт
    А В А Т Ь		>	-ВАТЬ,ЕТ	#
    А В А Т Ь		>	-ВАТЬ,ЮТ	# давать > дают
    А В А Т Ь С Я	>	-ВАТЬСЯ,ЮСЬ	# даваться > даюсь
#y    А В А Т Ь С Я	>	-ВАТЬСЯ,ЁМСЯ	# даваться > даёмся
    А В А Т Ь С Я	>	-ВАТЬСЯ,ЕМСЯ	#
#y    А В А Т Ь С Я	>	-ВАТЬСЯ,ЁШЬСЯ	# даваться > даёшься
    А В А Т Ь С Я	>	-ВАТЬСЯ,ЕШЬСЯ	#
#y    А В А Т Ь С Я	>	-ВАТЬСЯ,ЁТЕСЬ	# даваться > даётесь
    А В А Т Ь С Я	>	-ВАТЬСЯ,ЕТЕСЬ	#
#y    А В А Т Ь С Я	>	-ВАТЬСЯ,ЁТСЯ	# даваться > даётся
    А В А Т Ь С Я	>	-ВАТЬСЯ,ЕТСЯ	#
    А В А Т Ь С Я	>	-ВАТЬСЯ,ЮТСЯ	# даваться > даются
#
    [ЖШЩЧЦ] Е В А Т Ь	>	-ЕВАТЬ,УЮ	# танцевать > танцую
    [ЖШЩЧЦ] Е В А Т Ь	>	-ЕВАТЬ,УЕМ	# танцевать > танцуем
    [ЖШЩЧЦ] Е В А Т Ь	>	-ЕВАТЬ,УЕШЬ	# танцевать > танцуешь
    [ЖШЩЧЦ] Е В А Т Ь	>	-ЕВАТЬ,УЕТЕ	# танцевать > танцуете
    [ЖШЩЧЦ] Е В А Т Ь	>	-ЕВАТЬ,УЕТ	# танцевать > танцует
    [ЖШЩЧЦ] Е В А Т Ь	>	-ЕВАТЬ,УЮТ	# танцевать > танцуют
    [ЖШЩЧЦ] Е В А Т Ь С Я	>	-ЕВАТЬСЯ,УЮСЬ	# жеваться > жуюсь
    [ЖШЩЧЦ] Е В А Т Ь С Я	>	-ЕВАТЬСЯ,УЕМСЯ	# жеваться > жуемся
    [ЖШЩЧЦ] Е В А Т Ь С Я	>	-ЕВАТЬСЯ,УЕШЬСЯ	# жеваться > жуешься
    [ЖШЩЧЦ] Е В А Т Ь С Я	>	-ЕВАТЬСЯ,УЕТЕСЬ	# жеваться > жуетесь
    [ЖШЩЧЦ] Е В А Т Ь С Я	>	-ЕВАТЬСЯ,УЕТСЯ	# жеваться > жуется
    [ЖШЩЧЦ] Е В А Т Ь С Я	>	-ЕВАТЬСЯ,УЮТСЯ	# жеваться > жуются
    [^ЖШЩЧЦ] Е В А Т Ь	>       -ЕВАТЬ,ЮЮ	# малевать > малюю
    [^ЖШЩЧЦ] Е В А Т Ь	>       -ЕВАТЬ,ЮЕМ	# малевать > малюем
    [^ЖШЩЧЦ] Е В А Т Ь	>       -ЕВАТЬ,ЮЕШЬ	# малевать > малюешь
    [^ЖШЩЧЦ] Е В А Т Ь	>       -ЕВАТЬ,ЮЕТЕ	# малевать > малюете
    [^ЖШЩЧЦ] Е В А Т Ь	>       -ЕВАТЬ,ЮЕТ	# малевать > малюет
    [^ЖШЩЧЦ] Е В А Т Ь	>       -ЕВАТЬ,ЮЮТ	# малевать > малюют
    [^ЖШЩЧЦ] Е В А Т Ь С Я	>       -ЕВАТЬСЯ,ЮЮСЬ	# отвоеваться > отвоююсь
    [^ЖШЩЧЦ] Е В А Т Ь С Я	>       -ЕВАТЬСЯ,ЮЕМСЯ	# отвоеваться > отвоюемся
    [^ЖШЩЧЦ] Е В А Т Ь С Я	>       -ЕВАТЬСЯ,ЮЕШЬСЯ	# отвоеваться > отвоюешься
    [^ЖШЩЧЦ] Е В А Т Ь С Я	>       -ЕВАТЬСЯ,ЮЕТЕСЬ	# отвоеваться > отвоюетесь
    [^ЖШЩЧЦ] Е В А Т Ь С Я	>       -ЕВАТЬСЯ,ЮЕТСЯ	# отвоеваться > отвоюется
    [^ЖШЩЧЦ] Е В А Т Ь С Я	>       -ЕВАТЬСЯ,ЮЮТСЯ	# отвоеваться > отвоюются
#
    О В А Т Ь		>       -ОВАТЬ,УЮ	# рисовать > рисую
    О В А Т Ь		>	-ОВАТЬ,УЕМ	# рисовать > рисуем
    О В А Т Ь		>	-ОВАТЬ,УЕШЬ	# рисовать > рисуешь
    О В А Т Ь		>	-ОВАТЬ,УЕТЕ	# рисовать > рисуете
    О В А Т Ь		>	-ОВАТЬ,УЕТ	# рисовать > рисует
    О В А Т Ь		>	-ОВАТЬ,УЮТ	# рисовать > рисуют
    О В А Т Ь С Я	>       -ОВАТЬСЯ,УЮСЬ	# рисоваться > рисуюсь
    О В А Т Ь С Я	>	-ОВАТЬСЯ,УЕМСЯ	# рисоваться > рисуемся
    О В А Т Ь С Я	>	-ОВАТЬСЯ,УЕШЬСЯ	# рисоваться > рисуешься
    О В А Т Ь С Я	>	-ОВАТЬСЯ,УЕТЕСЬ	# рисоваться > рисуетесь
    О В А Т Ь С Я	>	-ОВАТЬСЯ,УЕТСЯ	# рисоваться > рисуется
    О В А Т Ь С Я	>	-ОВАТЬСЯ,УЮТСЯ	# рисоваться > рисуются
#
# глаголы на -ять
#
    [^АЕОУ] Я Т Ь	>	-ТЬ,Ю		# гонять > гоняю
    [АЕОУ] Я Т Ь	>	-ЯТЬ,Ю		# таять > таю
    [^АЕОУ] Я Т Ь	>	-ТЬ,ЕМ		# гонять > гоняем
    [АЕУ] Я Т Ь		>	-ЯТЬ,ЕМ		# таять > таем
    О Я Т Ь		>	-ЯТЬ,ИМ		# обстоять > обстоим
    [^АЕОУ] Я Т Ь	>	-ТЬ,ЕШЬ		# гонять > гоняешь
    [АЕУ] Я Т Ь		>	-ЯТЬ,ЕШЬ	# таять > таешь
    О Я Т Ь		>	-ЯТЬ,ИШЬ	# обстоять > обстоишь
    [^АЕОУ] Я Т Ь	>	-ТЬ,ЕТЕ		# гонять > гоняете
    [АЕУ] Я Т Ь		>	-ЯТЬ,ЕТЕ	# таять > таете
    О Я Т Ь		>	-ЯТЬ,ИТЕ	# обстоять > обстоите
    [^АЕОУ] Я Т Ь	>	-ТЬ,ЕТ		# гонять > гоняет
    [АЕУ] Я Т Ь		>	-ЯТЬ,ЕТ		# таять > тает
    О Я Т Ь		>	-ЯТЬ,ИТ		# обстоять > обстоит
    [^АЕОУ] Я Т Ь	>	-ТЬ,ЮТ		# гонять > гоняют
    [АЕУ] Я Т Ь		>	-ЯТЬ,ЮТ		# таять > тают
    О Я Т Ь		>	-ТЬ,Т		# обстоять > обстоят
    [^АЕОУ] Я Т Ь С Я	>	-ТЬСЯ,ЮСЬ	# теряться > теряюсь
    [АЕОУ] Я Т Ь С Я	>	-ЯТЬСЯ,ЮСЬ	# раскаяться > раскаюсь
    [^АЕОУ] Я Т Ь С Я	>	-ТЬСЯ,ЕМСЯ	# гоняться > гоняемся
    [АЕУ] Я Т Ь С Я	>	-ЯТЬСЯ,ЕМСЯ	# маяться > маемся
    О Я Т Ь С Я		>	-ЯТЬСЯ,ИМСЯ	# настояться > настоимся
    [^АЕОУ] Я Т Ь С Я	>	-ТЬСЯ,ЕШЬСЯ	# гоняться > гоняешься
    [АЕУ] Я Т Ь С Я	>	-ЯТЬСЯ,ЕШЬСЯ	# маяться > маешься
    О Я Т Ь С Я		>	-ЯТЬСЯ,ИШЬСЯ	# настояться > настоишься
    [^АЕОУ] Я Т Ь С Я	>	-ТЬСЯ,ЕТЕСЬ	# гоняться > гоняетесь
    [АЕУ] Я Т Ь С Я	>	-ЯТЬСЯ,ЕТЕСЬ	# маяться > маетесь
    О Я Т Ь С Я		>	-ЯТЬСЯ,ИТЕСЬ	# настояться > настоитесь
    [^АЕОУ] Я Т Ь С Я	>	-ТЬСЯ,ЕТСЯ	# гоняться > гоняется
    [АЕУ] Я Т Ь С Я	>	-ЯТЬСЯ,ЕТСЯ	# маяться > мается
    О Я Т Ь С Я		>	-ЯТЬСЯ,ИТСЯ	# настояться > настоится
    [^АЕОУ] Я Т Ь С Я	>	-ТЬСЯ,ЮТСЯ	# теряться > теряются
    [АЕУ] Я Т Ь С Я	>	-ЯТЬСЯ,ЮТСЯ	# раскаяться > раскаются
    О Я Т Ь С Я		>	-ЬСЯ,СЯ		# настояться > настоятся
# (включает глаголы-исключения 2-го спряжения)
    [ЖШЩЧ] А Т Ь	>	-АТЬ,У		# кричать > кричу
    [ЖШЩЧ] А Т Ь С Я	>	-АТЬСЯ,УСЬ	# сдержаться > сдержусь
    [ЖШЩЧ] А Т Ь	>	-АТЬ,ИМ		# кричать > кричим
    [ЖШЩЧ] А Т Ь С Я	>	-АТЬСЯ,ИМСЯ	# сдержаться > сдержимся
    [ЖШЩЧ] А Т Ь	>	-АТЬ,ИШЬ	# кричать > кричишь
    [ЖШЩЧ] А Т Ь С Я	>	-АТЬСЯ,ИШЬСЯ	# сдержаться > сдержишься
    [ЖШЩЧ] А Т Ь	>	-АТЬ,ИТЕ	# кричать > кричите
    [ЖШЩЧ] А Т Ь С Я	>	-АТЬСЯ,ИТЕСЬ	# сдержаться > сдержитесь
    [ЖШЩЧ] А Т Ь	>	-АТЬ,ИТ		# кричать > кричит
    [ЖШЩЧ] А Т Ь С Я	>	-АТЬСЯ,ИТСЯ	# сдержаться > сдержится
    [ЖШЩЧ] А Т Ь	>	-ТЬ,Т		# кричать > кричат
    [ЖШЩЧ] А Т Ь С Я	>	-ЬСЯ,СЯ		# сдержаться > сдержатся
#
# *ждать (е->ё)
#
    Д А Т Ь		>	-АТЬ,У		# ждать > жду
    Д А Т Ь С Я		>	-АТЬСЯ,УСЬ	# дождаться > дождусь
#y    Д А Т Ь		>	-АТЬ,ЁМ		# ждать > ждём
    Д А Т Ь		>	-АТЬ,ЕМ		#
#y    Д А Т Ь С Я		>	-АТЬСЯ,ЁМСЯ	# дождаться > дождёмся
    Д А Т Ь С Я		>	-АТЬСЯ,ЕМСЯ	#
#y    Д А Т Ь		>	-АТЬ,ЁШЬ	# ждать > ждёшь
    Д А Т Ь		>	-АТЬ,ЕШЬ	#
#y    Д А Т Ь С Я		>	-АТЬСЯ,ЁШЬСЯ	# дождаться > дождёшься
    Д А Т Ь С Я		>	-АТЬСЯ,ЕШЬСЯ	#
#y    Д А Т Ь		>	-АТЬ,ЁТЕ	# ждать > ждёте
    Д А Т Ь		>	-АТЬ,ЕТЕ	#
#y    Д А Т Ь С Я		>	-АТЬСЯ,ЁТЕСЬ	# дождаться > дождётесь
    Д А Т Ь С Я		>	-АТЬСЯ,ЕТЕСЬ	#
#y    Д А Т Ь		>	-АТЬ,ЁТ		# ждать > ждёт
    Д А Т Ь		>	-АТЬ,ЕТ		#
#y    Д А Т Ь С Я		>	-АТЬСЯ,ЁТСЯ	# дождаться > дождётся
    Д А Т Ь С Я		>	-АТЬСЯ,ЕТСЯ	#
    Д А Т Ь		>	-АТЬ,УТ		# ждать > ждут
    Д А Т Ь С Я		>	-АТЬСЯ,УТСЯ	# дождаться > дождутся
#
# глаголы на -чь (е->ё)
#
    Ч Ь			>	-ЧЬ,ГУ		# беречь > берегу
    Ч Ь С Я		>	-ЧЬСЯ,ГУСЬ	# беречься > берегусь
#y    Ч Ь			>	-ЧЬ,ЖЁМ		# беречь > бережём
    Ч Ь			>	-ЧЬ,ЖЕМ		#
#y    Ч Ь С Я		>	-ЧЬСЯ,ЖЁМСЯ	# беречься > бережёмся
    Ч Ь С Я		>	-ЧЬСЯ,ЖЕМСЯ	#
#y    Ч Ь			>	-ЧЬ,ЖЁШЬ	# беречь > бережёшь
    Ч Ь			>	-ЧЬ,ЖЕШЬ	#
#y    Ч Ь С Я		>	-ЧЬСЯ,ЖЁШЬСЯ	# беречься > бережёшься
    Ч Ь С Я		>	-ЧЬСЯ,ЖЕШЬСЯ	#
#y    Ч Ь			>	-ЧЬ,ЖЁТЕ	# беречь > бережёте
    Ч Ь			>	-ЧЬ,ЖЕТЕ	#
#y    Ч Ь С Я		>	-ЧЬСЯ,ЖЁТЕСЬ	# беречься > бережётесь
    Ч Ь С Я		>	-ЧЬСЯ,ЖЕТЕСЬ	#
#y    Ч Ь			>	-ЧЬ,ЖЁТ		# беречь > бережёт
    Ч Ь			>	-ЧЬ,ЖЕТ		#
#y    Ч Ь С Я		>	-ЧЬСЯ,ЖЁТСЯ	# беречься > бережётся
    Ч Ь С Я		>	-ЧЬСЯ,ЖЕТСЯ	#
    Ч Ь			>	-ЧЬ,ГУТ		# беречь > берегут
    Ч Ь С Я		>	-ЧЬСЯ,ГУТСЯ	# беречься > берегутся
#
# глаголы на -уть (е->ё)
#
    У Т Ь		>	-УТЬ,У		# гнуть > гну
    У Т Ь С Я		>	-ТЬСЯ,СЬ	# гнуться > гнусь
#y    У Т Ь		>	-УТЬ,ЁМ		# гнуть > гнём
    У Т Ь		>	-УТЬ,ЕМ		#
#y    У Т Ь С Я		>	-УТЬСЯ,ЁМСЯ	# гнуться > гнёмся
    У Т Ь С Я		>	-УТЬСЯ,ЕМСЯ	#
#y    У Т Ь		>	-УТЬ,ЁШЬ	# гнуть > гнёшь
    У Т Ь		>	-УТЬ,ЕШЬ	#
#y    У Т Ь С Я		>	-УТЬСЯ,ЁШЬСЯ	# гнуться > гнёшься
    У Т Ь С Я		>	-УТЬСЯ,ЕШЬСЯ	#
#y    У Т Ь		>	-УТЬ,ЁТЕ	# гнуть > гнёте
    У Т Ь		>	-УТЬ,ЕТЕ	#
#y    У Т Ь С Я		>	-УТЬСЯ,ЁТЕСЬ	# гнуться > гнётесь
    У Т Ь С Я		>	-УТЬСЯ,ЕТЕСЬ	#
#y    У Т Ь		>	-УТЬ,ЁТ		# гнуть > гнёт
    У Т Ь		>	-УТЬ,ЕТ		#
#y    У Т Ь С Я		>	-УТЬСЯ,ЁТСЯ	# гнуться > гнётся
    У Т Ь С Я		>	-УТЬСЯ,ЕТСЯ	#
    У Т Ь		>	-ТЬ,Т		# гнуть > гнут
    У Т Ь С Я		>	-ЬСЯ,СЯ		# гнуться > гнутся
